Guide to the Maurice Allais Collection, 1945-2003 and undated RL.11078
David M. Rubenstein Rare Book & Manuscript Library
- Articles by Allais, 1
  - Structure perdiodique des mouvements du pendule paraconique a suspension anisotrope et influence lunisolaire. Resultats experimentaux et anomalies. Fascicule II (Comptes Rendus des Seances de l'Academie des Sciences), 1958 Nov./Dec. 1959 Jan./Feb. (Box 4, Folder 50)
  - Sur une contribution possible aux theories des plissments et du deplacement des poles (Annales des Mines), 1951 (Box 4, Folder 50)
  - Sur une liaison entre l'electromagnetisme et la gravitation. L'Action d'un champ magnetique sur le mouvement d'un pendule (Fusion), 2001 Sept./Oct. (Box 4, Folder 50)
  - Sur mes travaux (1943-1979) (Centre d'Analyse Economique/Centre National de la Recherce Scientifique) (Box 4, Folder 50)
  - Sur la theorie des choix aleatoires (Revue D'Economie Politique), 1957 (Box 4, Folder 51)
  - Le Systeme des prix et la Concurrence dans le Marche Commun de la C.E.C.A. (Congres d'Etudes sur la C.E.C.A., Milan 1957 (Collection du Centre d'Econometrie 1)) (Box 4, Folder 51)
  - Taux d'expansion de la defense globale et vitesse de circulation de la monnaie (Melanges offerts a Henri Guitton/Centre National de la Recherche Scientifique), 1976 (Box 4, Folder 51)
  - Taxation des plus-values: reflexions de Maurice Allais (Le Figaro), 1975 Nov. (Box 4, Folder 51)
    11/22/1975
  - Technique economique et politique (Bulletin des Transports et du Commerce), 1947 Mar. (Box 4, Folder 51)
  - Test de periodicite. Generalisation du test du Schuster au cas de series temporelles autocorrelees. (Studi in onore di Corrado Gini), undated (Box 4, Folder 51)
  - Test de periodicite. Generalisation du test du Schuster au cas de series temporelles autocorrelees dans l'hypothese d'un processus de perturbartions aleatoires d'un systeme stable (Bulletin de l'Institut International de Statistique), 1961 (Box 4, Folder 51)
    Communication au 33e Congres de l'Institut International de Statistique, Paris 1961
  - Theories of General Economic Equilibrium and Maximum Efficiency (Equilibrium and Disequilibrium in Economic Theory), 1977 (Box 4, Folder 52)
  - Les Theories de l'equilibre economique general et de l'efficacite maximale - Impasses recentes et nouvelles perspectives (Revue D'Economie Politique), 1971 May (Box 4, Folder 52)
  - La Theorie des choix dans l'oeuvre de Rene Roy. Une analyse critique (Revue D'Economie Politique), 1988 Mai/June (Box 4, Folder 52)
  - La Theorie des couts compares et les echanges internationaux. Allocution (Chambre de Commerce et d'Industrie de Paris), 1993 Apr. (Box 4, Folder 52)
    La Semaine des Economistes Avril 1993
  - La Theorie Economique et la Tarification Optimum de l'usage des infrastructures de transport (La Jaune et la Rouge), 1964 (Box 4, Folder 52)
  - La Theorie generale des surplus et l'apport fondamental de Pareto (Revue d'Economique Politique), 1973 Nov./Dec. (Box 4, Folder 52)
  - Three Theorems on the Theory of Cardinal Utility and Random Choice (Theory and Decision), 1988 (Box 4, Folder 52)
  - Le Tiers Monde au carrefour. Centralisation autoritaire ou Planification Concurrentielle (les cahiers africains 8), undated (Box 4, Folder 53)
  - Le Tiers-Monde au carrefour. Centralisation autoritaire ou Planification Concurrentielle. Annexes (les cahiers africains 7), undated (Box 4, Folder 53)
  - Titres et traveaux scientifiques (Publisher unknown), 1978 (Box 4, Folder 53)
  - Toward an Integrated Atlantic Community (Nato in Quest of Cohesion/Centre de la Recherche Scientifique), 1965 (Box 4, Folder 53)
    Rapport presente au Colloque sur l'Organisation du Traite de l'Atlantique Nord, The Center of Strategic Studies, Georgetown University, Mai 1964
  - Les Unions Douanieres et l'Unification Federale de l'Europe (Etudes Economiques), 1949 Oct. (Box 4, Folder 54)
  - L'Union europeenne, la mondialisation et le chomage (Revue des Sciences morales et politiques), undated (Box 4, Folder 54)
  - L'Union Politique, condition premiere de toute union economique (Annales des Mines. Recueil de Memoires de Documents sur les Industries des Mines Arts Sciences qui s'y Rattachent), 1951 (Box 4, Folder 54)
  - Vers une union atlantique federale? (Bulletin des Transports. Commerce - Economie politique), 1949 May (Box 4, Folder 54)
  - Ordre ou chaos… Vers une union Atlantique Federale? (La Semaine economique, Politique, financiere), 1949 Apr. (Box 4, Folder 54)
  - La Vie et l'Oeuvre d'Irving Fisher (Revue d'Economie Politique), 1947 (Box 4, Folder 54)
    Obituary
  - Vilfredo Pareto. Contributions to Economics (International Encyclopedia of the Social Sciences), 1968 (Box 4, Folder 54)
- Articles about Allais, 2
  - The Alfred Nobel Memorial Prize in Economic Sciences. The Work of Professor Maurice Allais by Professor Ingemar Stahl, Member of the Prize Committee for the Alfred Nobel Memorial Prize in Economic Sciences (The Nobel Prize Annual 1988) (Box 5, Folder 56)
  - "L'"effet Allais" est bien une realite!" par Henry Aujard (Fusion), 2001 May/June (Box 5, Folder 56)
  - Attribution de la medaille d'or du Centre National de la Recherche Scientifique au Professeur Maurice Allais pour l'ensemble de son oeuvre, 11 juillet 1978 (Voeux et Rapports), 1978 July (Box 5, Folder 56)
  - Comments by Phillipp Cagan on the Paper "Restatement of the Quantity Theory of Money" bu Maurice Allais (Communication au Congres International de Rome de la Societe d'Economie), 1964 (Box 5, Folder 56)
  - Eloge de Maurice Allais par Jacques Lesourne, Directeur du Journal Le Monde, Professeur au CNAM (Conferences HEC - La Semaine des Enonomistes. Jouy-en-Josas, le 1er avril 1993), 1993 Apr. (Box 5, Folder 56)
  - Equisses et Portraits. Maurice Allais, by Luc Bourcier de Carbon (Revue de la Banque (Bruxelles)), 1955 (Box 5, Folder 56)
  - Hommage a Maurice Allais par Domenico da Empoli (Economia Delle Scelte Pubbliche. Journal of Public Finance and Public Choice), 1989 (Box 5, Folder 56)
  - Hommage a Maurice Allais par Roger Dehem, Departement d'Economique, Universite Laval (L'Actualite economique. Revue d'analyse economique), 1989 Sept. (Box 5, Folder 56)
  - Jugements sur l'oeuvre du Professeur Maurice Allais (1942-1958) (Centre d'Analyse Economique/Centre National de la Recherce Scientifique), 1974 (Box 5, Folder 57)
  - Jugements sur l'oeuvre du Professeur Maurice Allais (1958-1974) (Centre d'Analyse Economique/Centre National de la Recherce Scientifique) (Box 5, Folder 57)
  - Maurice Allais et l'Aleps by Claude Harmel (liberte economique et progres social. Periodique d'information et de liaison des liberaux), 1989 Dec. (Box 5, Folder 57)
  - Maurice Allais et l'economie pure by G.-H. Bousquet (Revue D'Economie Politique), 1947 Feb./Mar. (Box 5, Folder 57)
  - Maurice Allais (31), prix Nobel d'economie 1988 par Thierry de Montbrial (63), professeur a l'Ecole Polytechnique, directeur de l'Institut Francaise des Relations internationales (I.F.R.I.) (La Jaune et la Rouge), 1988 Dec. (Box 5, Folder 57)
  - Maurice Allais, prix Nobel d'economie 1988 par Marcel Boiteux, president honoraire d'Electricite de France (Journal statistique de la Societe de statistique de Paris. La Revue Trimestrielle Internationale des Statisticiens d'Expression Francaise), 1989 (Box 5, Folder 57)
  - Maurice Allais by Philippe Bourcier de Carbon (Revue des Deux Mondes), 1990 Jan. (Box 5, Folder 57)
  - Maurice Allais by Ingemar Stahl (Ekonomisk Debatt), 1988 (Box 5, Folder 57)
    Non-English
  - Maurice Allais. Prix Nobel des sciences economiques 1988 par Camilo Dagun, Institut de developpement international et de cooperation Universite d'Ottawa (Revue canadienne d'etudes du developpement), 1989 Feb. (Box 5, Folder 57)
  - Maurice Allais. Le Nobel indigne. Propos recueillis par Monique Deterne et Pierre Delouvrier (Le Journal des Caisses d'Epargne), 1989 May/June (Box 5, Folder 57)
  - Nobel Laureate. The Many Other Allais Paradoxes by Bertrand R. Munier (Journal of Economic Perspectives), 1991 Spring (Box 5, Folder 58)
  - The Nobel Memorial Prize in Economics 1988 (The Scandinavian Journal of Economics), 1989 (Box 5, Folder 58)
    Includes Press Release from the Royal Swedish Academy of Sciences/Maurice Allais and the French Marginalist School by Jacques H. Dreze/Report on Maurice Allais' Scientific Work by Jean-Michel Grandmont/Bibliography of Maurice Allais' Publications, 1943-1987
  - L'Oeuvre d'economiste de Maurice Allais par Bertrand Munier (Group de recherche en analyse de systeme et calcul economique), 1978 June (Box 5, Folder 58)
    Note de recherche no 78-11
  - Scandale a polytechnique by Louis Rougier (Publisher unknown), 1959 July (Box 5, Folder 58)
- Lectures, 3
  - Economic Prospects of European Unification Theory and Policy (Thomas Jefferson Center for Studies in Political Economy (Maurice Allais Lecture Notes)), 1959 (Box 5, Folder 59-61)
  - Theoretical Foundations, Prospects, and Conditions of an effective common market (Thomas Jefferson Center for Studies in Political Economy (Maurice Allais Lecture Notes)), 1959 (Box 5, Folder 59-61)
  - The Liberalization of Trade in Europe (Thomas Jefferson Center for Studies in Political Economy (Maurice Allais Lecture Notes)), 1959 (Box 5, Folder 59-61)
  - Economic Aspects of Federalism 1947 (Thomas Jefferson Center for Studies in Political Economy (Maurice Allais Lecture Notes)), 1959 (Box 5, Folder 59-61)
  - The Price System and Competition in the Common Market of the European Coal and Steel Community (1957) (Thomas Jefferson Center for Studies in Political Economy (Maurice Allais Lecture Notes)), 1959 (Box 5, Folder 59-61)
  - An Atlantic Common Market: Is it a Utopia or Not? (1957) (Thomas Jefferson Center for Studies in Political Economy (Maurice Allais Lecture Notes)), 1959 (Box 5, Folder 59-61)
  - Influence of the Capital-Output Ratio on Real National Income (Thomas Jefferson Center for Studies in Political Economy (Maurice Allais Lecture Notes)), 1959 (Box 5, Folder 59-61)
  - Atlantic Union The Only Solution (1950) (Thomas Jefferson Center for Studies in Political Economy (Maurice Allais Lecture Notes)), 1959 (Box 5, Folder 59-61)
  - Economic Prospects of European Unification Theory and Policy, Bibliography (Thomas Jefferson Center for Studies in Political Economy (Maurice Allais Lecture Notes)), 1959 (Box 5, Folder 59-61)